臺灣板橋地方法院刑事判決　　　　　　　96年度訴字第2947號
公　訴　人　臺灣板橋地方法院檢察署檢察官
被　　　告　甲○○
指定辯護人　本院公設辯護人　戊○○
被　　　告　丙○○
選任辯護人　劉士昇律師
上列被告因偽造有價證券案件，經檢察官提起公訴（九十六年度
偵字第一四○一○號），本院判決如下：
    主  文
一、甲○○意圖供行使之用，而偽造有價證券，處有期徒刑參年
    肆月。如附表所示偽造之支票貳紙均沒收之。
二、丙○○無罪。
    事  實
一、王紋綾（原名王純蘭，嗣改名為王姿千，再改為現名）與丙○○係同事關係，因欲向乙○○借款，經乙○○要求以支票
    為擔保，王紋綾因自己並無支票可為使用，乃基於意圖為自
    己不法所有之意思，於民國九十五年二月二十八日某時，在
    其所開設位於臺北縣板橋市○○路○段之美容護膚店內，趁
    隙竊取丙○○置放在皮夾內之空白支票兩張。得手後，意圖
    供行使之用，並基於偽造有價證券之犯意，旋於同日在上址
    店內盜用其員工丁○○置放在店內抽屜之印章而盜用於上開
    支票發票人欄，復在支票上填寫金額、發票日等內容，而偽
    造如附表所示付款人均為板信商業銀行興南分行之支票二紙
    ，足生損害於丁○○，並偽造後即持至乙○○位於臺北縣板
    橋市○○路○段四八八號七樓之二之住處交予乙○○，致乙○○誤認該二紙支票係王紋綾所合法取得，陷於錯誤而交付
    借款新臺幣（下同）二十餘萬元之款項（確實金額不詳）予
    王紋綾。嗣丙○○發覺其上開空白支票遺失，而於九十五年
    六月三十日向板信商業銀行興南分行申報掛失止付，致乙○○於九十六年三月七日提示上揭支票時遭止付後，始循線查
    知上情。
二、案經臺北縣政府警察局海山分局移送臺灣板橋地方法院檢察
    署檢察官偵查起訴。
    理  由
一、被告王紋綾有罪部分：
  (一)犯罪事實之認定：
    1.訊之被告王紋綾，對於上揭在丙○○之空白支票上蓋用丁○○印章，並填載支票內容後持向乙○○借款而行使之事
      實，固為坦認不諱，惟矢口否認有何偽造文書或竊盜犯行
      ，辯稱該二紙空白支票係向丙○○所借得，因其上並未用
      印，丙○○表示印章放在店內而授權伊自行蓋用，伊乃至
      店內抽屜取出印章蓋用並填寫支票內容，然因當時光線較
      暗，致誤取丁○○之印章蓋用而疏未注意，旋即持交乙○○而向之借款云云（按被告於本院審理時雖陳稱承認檢察
      官所起訴之犯罪，惟其上開陳述實係以過失而為辯解，然
      偽造有價證券犯罪並無處罰過失之規定，是以被告王紋綾
      實質上係否認犯罪，附為敘明）。
    2.經查：
      (1)被告王紋綾於九十五年二月二十八日某時，在其所開設
        位於臺北縣板橋市○○路○段之美容護膚店內，未經員
        工丁○○之同意或授權，而自店內抽屜取出丁○○置放
        之印章，並蓋用於丙○○所有之空白支票二紙，復在該
        等空白支票上填寫金額、發票日等內容，而簽發如附表
        所示付款人均為板信商業銀行興南分行之支票二紙，旋
        即持至乙○○位於臺北縣板橋市○○路○段四八八號七
        樓之二之住處交予乙○○，據此向乙○○借得二十餘萬
        元之款項，嗣丙○○就如附表所示之兩紙空白支票於九
        十五年六月三十日向板信商業銀行興南分行申報掛失止
        付，致乙○○於九十六年三月七日提示上揭支票時遭退
        票等情，業據被告王紋綾、丙○○、證人丁○○及乙○○均供陳一致明確，復有如附表所示之支票二紙、退票
        理由單二紙、遺失票據申報書乙紙、票據掛失止付通知
        書乙紙及掛失止付票據提示人資料查報表乙紙（以上均
        影本）存卷足稽，此部分事實堪為認定。
      (2)被告王紋綾雖辯稱係向丙○○借得該等空白支票，並經
        授權自行取用印章蓋用於其上而簽發使用云云，惟：
        被告王紋綾於所簽發如附表所示之支票二紙，其上蓋
          用之印文為丁○○，並非丙○○，核與所辯經丙○○
          授權而簽發支票使用出入甚鉅。雖被告王紋綾在審理
          中猶辯稱因所借得該二紙空白支票並未用印，經聯繫
          後丙○○表示印章放在店內而授權伊自行蓋用，伊乃
          至店內抽屜取出印章蓋用並填寫支票內容，然因當時
          光線較暗，致誤取丁○○之印章蓋用而疏未注意，旋
          即持交乙○○而向之借款云云。惟「丁○○」、「林
          美霞」兩姓名之文字截然有別，並無混淆誤認之虞，
          而被告王紋綾並非不識字之人，所稱因光線昏暗未加
          注意云云，實與通常事理相違而難取信於人。況其於
          警詢中、偵查中與本院準備程序中，即已明確供承當
          時係因急著拿支票予乙○○借款，乃未經同意而隨意
          在店內抽屜取出員工丁○○之印章加蓋其上等語一致
          （參偵查卷第十一頁、第三九頁，與本院九十六年九
          月十三日準備程序筆錄第三頁），是其在審理中突為
          改異前詞，諉稱當時係經丙○○同意而至店內自行取
          用丙○○印章，惟疏未注意而誤取丁○○印章使用云
          云，顯屬事後圖卸之詞，委無可採。且被告王紋綾在
          店內蓋用丁○○之印章後，旋即在支票上填寫金額、
          發票日等內容，此經其在本院準備程序中自陳甚明，
          則苟其確係在不知情之狀況下誤取丁○○之印章加蓋
          其上，在填寫支票內容過程中顯亦有充足之時間及能
          力可為發覺，尤無卸稱未及注意之餘地。又該店抽屜
          內除放置名義負責人林燕秋之印章（即附表所蓋用之
          丁○○印章）俾便為店內相關事務之處理外，別無其
          他人之印章放置其中，此經證人丁○○於審理中結證
          甚明（參本院審判筆錄第二五頁），被告既為實際負
          責人，就此自亦無推稱不知之理，益證所稱誤取他人
          印章云云並非屬實。是以被告王紋綾係在明知係陳燕
          秋之印章仍故意蓋用於附表支票之事實，亦足認定。
        而被告王紋綾雖一再辯以該等空白支票係向丙○○所
          借得，然此不惟經丙○○嚴予否認，且苟其確係向林
          美霞合法借得，又何需刻意蓋用他人之印章於其上？
          此顯與事理相違甚鉅，而難信其所辯屬實。雖被告仍
          辯稱係因借用當時丙○○表示丈夫在家不方便填寫，
          而指示伊自行填寫及取用放在店內之印章云云，然該
          店內並未放置丙○○之印章，已如前述，丙○○自無
          指示被告王紋綾至店內自行取用之可能，足認被告王
          紋綾所辯並非屬實。而空白支票需在銀行設有甲種存
          款帳戶後，始由銀行發給，其上並均印有帳號及特定
          之票號，非如本票可任意印製或購得；且支票係支付
          工具，在我國社會實務上並兼作信用工具，其簽發及
          使用俱與該甲種存款戶之信用關係至鉅，衡情縱係至
          親好友，實亦鮮見持交完全空白之支票予他人任意使
          用，而置自己於高度信用風險之情形，是被告王紋綾
          所辯借用空白支票之情形，即與一般常理及金融實務
          明顯有違，尤難置信。是其辯稱係向丙○○借得系爭
          空白支票乙節，亦無可採信。
        而該等空白支票原係丙○○於九十五年二、三月間與
          丁○○欲購買三商美邦人壽保險股份有限公司（下稱
          為三商美邦人壽公司）之保險時，為繳付保險費而預
          先自支票簿撕下置放於皮夾中備用，該皮夾平日係隨
          身攜帶，然於上班時間則放在店內抽屜，該二紙空白
          支票嗣後因未使用而一直放在身上，嗣於九十五年六
          月二十九因信用卡遭盜刷經銀行通知後，其檢視皮夾
          方發覺支票遺失，乃向銀行辦理掛失，此經被告林美
          霞於警詢、偵查及本院審理中供陳一致，並提出信用
          卡核對交易登錄與查詢報表乙份為證，核復與證人陳
          燕秋證稱曾於九十五年二、三月間與丙○○一起向三
          商美邦人壽公司投保，當時其原委請丙○○代墊保費
          ，丙○○亦表示會先開支票，然嗣後因保險業務員表
          示可以分期付款，乃未由丙○○代墊款項等情合致（
          參本院審判筆錄第二三頁），此與被告王紋綾盜用陳
          燕秋印章於其上之異常狀況相互以參，堪認丙○○所
          稱其並未將本件空白支票借予被告王紋綾，且係嗣後
          始發現遺失之供述應屬實情而可採信。則系爭空白支
          票既係在丙○○不知情之狀況下遺失，且經被告王紋
          綾盜用他人印章自行簽發作為借款擔保，綜合上開各
          項間接事證而本於論理法則之合理推論，堪認被告王
          紋綾係因欲向乙○○借款，經乙○○要求以支票為擔
          保，因自己並無支票可為使用，乃基於意圖為自己不
          法所有之意思，於九十五年二月二十八日某時，在上
          開美容護膚店內，趁隙竊取丙○○置放在皮夾內之空
          白支票兩張，得手後即盜用丁○○之印章而冒用其名
          義簽發如附表所示支票之事實。雖被告王紋綾盜用陳
          燕秋之印章蓋用於丙○○帳號之支票上，如日後持票
          人提示兌領，勢必因發票人姓名與支票帳戶不符而遭
          人發覺有異，此與社會一般之人習知之支票使用流程
          有所扞格，然被告簽發上開支票之用途僅係作為向吳
          惠真借款擔智而非付款，易言之，其僅係以所盜開之
          支票作為信用工具而非支付工具，初亦不能排除其目
          的僅在順利取得借款，並預期能按期清償而取回擔保
          票據，以避免因支票提示兌領遭人查覺其盜開支票之
          可能性，是以王紋綾盜用丁○○之印章蓋用於丙○○
          帳號之支票上之異常情形，仍不影響依前開事證所認
          定其竊取支票後盜用第三者印章用以簽發支票使用之
          事實。
    3.綜上所述，本件事證已臻明確，被告王紋綾如事實欄所載
      之犯行堪為認定，應予依法論科。
  (二)論罪科刑之法律適用：
    1.按被告王紋綾行為後，刑法及其施行法於九十四年一月七
      日修正，並自九十五年七月一日施行，另罰金罰鍰提高標
      準條例第二條之規定配合刑法修正同時刪除。依修正後刑
      法第二條第一項之規定：「行為後法律有變更者，適用行
      為時之法律。但行為後之法律有利於行為人者，適用最有
      利於行為人之法律。」。上開刑法、刑法施行法等相關法
      律之修正雖非個別刑罰處罰規定或構成要件之變更，然已
      足為影響行為之可罰性範圍及其法律效果之法律修正而言
      ，而屬刑法第二條第一項所定之法律變更，自應就罪刑有
      關之共犯、未遂犯、連續犯、牽連犯、結合犯、以及累犯
      加重、自首減輕、暨其他法定加減原因、與加減例等一切
      情形，綜其全部之結果，而為比較，再適用有利於行為人
      之法律處斷，且應就罪刑有關之一切情形，比較其全部之
      結果，而為整個之適用，不能割裂而分別適用有利益之條
      文（最高法院二十四年上字第四六三四號、二十七年上字
      第二六一五號判例與九十五年第八次刑事庭會議決議意旨
      參照）；而易科罰金之折算標準、易服勞役之折算標準及
      期限涉及裁量權之行使，係屬科刑規範事項，其折算標準
      於裁判時並應於主文內諭知，與一般純屬執行之程序有別
      ，是如新舊法對易科罰金之折算標準、易服勞役之折算標
      準及期限各有不同時，自應依上開規定，比較適用最有利
      於行為人之法律。但此之所謂不能割裂適用，係指與罪刑
      有關之本刑而言，不包括易刑處分，事關刑罰執行之易刑
      處分仍應分別適用最有利於行為人之法律；易言之，倘所
      處之主刑同時有徒刑、拘役易科罰金、罰金易服勞役之情
      形時，關於易科罰金、易服勞役部分應分別為新舊法有利
      不利之比較，依刑法第二條第一項從舊從輕原則定其易刑
      之折算標準。是本件自應就被告適用修正前後相關規定法
      律效果綜合比較後，分就其罪刑及易刑處分依上開規定適
      用法律，茲比較說明如下：
      (1)按支票依票據法之規定具金錢價值，並有流通性，自屬
        有價證券之一種。核被告王紋綾所為，依其行為時之法
        律規定，係犯刑法第三百二十條第一項之竊盜罪，及同
        法第二百零一條第一項之偽造有價證券罪。其盜用丁○○之印章於該二紙支票上，核屬上開偽造有價證券之部
        分行為，不另論罪。又被告王紋綾偽造有價證券後持以
        行使，行使之低度行為為偽造之高度行為所吸收，亦不
        另論罪，應論以偽造有價價證券罪為已足。再者行使偽
        造有價證券之犯罪原即包含詐欺之性質，是被告王紋綾
        行使偽造之支票以使乙○○交付借款之部分，不另論其
        詐欺取財罪名（最高法院三十一年度臺上字第二六七三
        號判參照）。而被告王紋綾所犯上開竊盜罪及偽造有價
        證券罪之二罪間，有目的與手段之牽連犯關係，為裁判
        上一罪，應依修正前刑法第五十五條規定，從一重之偽
        造有價證券罪處斷。公訴人起訴意旨雖未敘及被告王紋
        綾竊取空白支票之部分，惟此與經起訴並論科之偽造有
        價證券犯行，既有牽連犯之裁判上一罪關係，自仍為起
        訴效力所及，本院依法應併為審判。
      (2)而依刑法及其施行法於九十五年七月一日修正施行，及
        罰金罰鍰提高標準條例第二條之規定配合刑法修正同時
        刪除之相關規定，被告王紋綾所涉上開論罪條文之構成
        要件與法定刑本身並無修改；然罰金刑之最低額因刑法
        第三十三條第五款之修正，由原先經罰金罰鍰提高標準
        條例提高後之銀圓十元（合新臺幣三十元），再提高為
        新臺幣一千元，自以修正前之規定較輕。又刑法修正後
        刪除第五十五條關於牽連犯之裁判上一罪規定，則被告
        王紋綾所為竊盜及偽造有價證券兩次犯行即應論以二罪
        ，顯較修法前僅論以牽連犯之一罪為重。是就上開本件
        所涉各法律適用項目綜合比較結果，修法後之規定並無
        有利於行為人之情形，應依刑法第二條第一項前段之規
        定，適用被告王紋綾行為時即刑法及其施行法於九十五
        年七月一日修正施行前之規定，其適用內容如前一(二)1.
        (1)所述。
  (二)爰審酌被告王紋綾並無犯罪前科（參卷附臺灣高等法院被告
    前案紀錄表），並經營美容護膚店有正當職業，素行非劣，
    教育程度為高職肄業，此經被告王紋綾於審理中陳明在卷，
    智識程度亦非淺薄，其因個人財務之需而為本件犯行，動機
    可訾而無可憫之處，所使用之手段亦造成乙○○、丁○○及
    丙○○無端受損，危害非輕，並其犯罪後之態度等一切情狀
    ，量處如主文所示之刑，以資懲儆。
  (三)被告所偽造如附表所示偽造之支票二紙，應依刑法第二百零
    五條之規定併為沒收之諭知。
二、被告丙○○無罪部分：
  (一)公訴意旨尚以：緣甲○○於九十四年七二月間某日晚上，至
    臺北縣中和市○○路被告丙○○住處，向被告丙○○借得丙○○所有之付款銀行板信商業銀行興南分行、票號ＪＭ一五
    五九二○號、ＪＭ一五五九二一號空白支票二紙後，盜蓋丁○○之印章而偽造如附表所示之支票二紙，再持交乙○○清
    償借款而行使之；被告丙○○明知其已於上揭時地將上揭支
    票二紙借予王姿千，並未遺失，竟意圖使他人受刑事處分，
    於九十五年六月三十日向板信商業銀行興南分行申報掛失止
    付，謊報上開支票於九十五年五月四日在中和市○○路口遺
    失，並填具票據掛失止付通知書、遺失票據申報書，由票據
    交換所轉報臺北縣政府警察局報請協助偵查侵占遺失物罪嫌
    ，未指定犯人而誣告他人犯罪，因乙○○提示上揭支票時遭
    止付，始知上情，因認被告丙○○涉犯刑法第一百七十一條
    第一項之未指定犯人誣告罪嫌。
  (二)按犯罪事實應依證據認定之，無證據不得認定犯罪事實，刑
    事訴訟法第一百五十四條第二項定有明文。又認定犯罪事實
    所憑之證據，雖不以直接證據為限，間接證據亦包括在內，
    然而無論直接或間接證據，其為訴訟上之證明，須於通常一
    般之人均不致有所懷疑，而得確信其為真實之程度者，始得
    據為有罪之認定，倘其證明尚未達到此一程度，而有合理之
    懷疑存在時，事實審法院在心證上無從為有罪之確信，自應
    為無罪之判決，最高法院七十六年度台上字第四九八六號判
    例意旨闡示甚明。
  (三)公訴人認被告丙○○涉犯竊盜犯嫌，無非係以王紋綾所稱係
    向被告丙○○借得空白支票後，經其授權而自行簽發作為借
    款使用等供述，及如附表所示之支票二紙、退票理由單二紙
    、遺失票據申報書乙紙、票據掛失止付通知書乙紙及掛失止
    付票據提示人資料查報表乙紙（以上均影本）等，為其論據
    。訊之被告則堅詞否認有何未指定犯人誣告犯行，並以伊從
    未借予王紋綾空白支票，該等空白支票原係伊於九十五年二
    、三月間與同事丁○○欲購買三商美邦人壽保險股份有限公
    司（下稱為三商美邦人壽公司）之保險時，為繳付保險費而
    預先自支票簿撕下置放於皮夾中備用，皮夾平日係隨身攜帶
    ，然於上班時間則放在店內抽屜，該二紙空白支票嗣後因未
    使用而一直放在身上，嗣於九十五年六月二十九因信用卡遭
    盜刷經銀行通知後，其檢視皮夾方發覺支票遺失，乃向銀行
    辦理掛失，嗣後始知係遭王紋綾擅自簽發使用等語，資為置
    辯。
  (四)經查：
    1.公訴人認被告丙○○係將系爭空白支票借予王紋綾使用乙
      節，無非係以證人王紋綾所為之供述，為其唯一論據。惟
      證人王紋綾就何以使用第三者丁○○之名義發票部分，先
      陳稱係因急著拿支票予乙○○借款，乃未經同意而隨意在
      內抽屜取出員工丁○○之印章加蓋其上等語，嗣在本院審
      理中又改稱當時係經丙○○同意而至店內自行取用丙○○
      印章，惟疏未注意而誤取丁○○印章使用云云，已詳如前
      述，其先後供述不一，已存有瑕疵；且苟證人王紋綾確係
      因商借而合法取得該等空白支票，當可囑請被告丙○○用
      印簽發，縱或被告丙○○有不便發票之情形，證人王紋綾
      亦可使用自己之名義發票，以明票據及其他相關法律責任
      ，焉有盜用第三者丁○○印章發票之必要？此顯與事理不
      符，尤見所為上開供述即具有重大瑕疵，而難採信。而證
      人王紋綾向乙○○借款時係簽發他人支票作為擔保之用，
      其如無法確切說明其取得該等空白支票之合法權源，自身
      即有相當之竊盜、偽造有價證券等犯罪嫌疑，是其就此顯
      有極高之利害關係，其所為之證述較之一般證人更應予以
      嚴格之檢證，至少需無瑕疵可指，並應有相當之輔助證據
      以資證明所述與事實相符，方足為認定被告犯罪之依據。
      然證人王紋綾所為不利被告之證述存有顯著之瑕疵，已如
      前述，復無其他證據證明其所述係向被告丙○○借得空白
      票據使用乙節確與真實相符，自不能排除其並未據實陳述
      之可能性。
    2.又綜合被告丙○○之辯詞、證人丁○○之證述、卷附信用
      卡核對交易登錄與查詢報表乙份、證人王紋綾盜用第三者
      丁○○印章於系爭空白支票而為簽發持以擔保借款之異常
      狀況等各項間接事證而本於論理法則之合理推論，已足認
      王紋綾係因欲向乙○○借款，經乙○○要求以支票為擔保
      ，因自己並無支票可為使用，乃基於意圖為自己不法所有
      之意思，於九十五年二月二十八日某時，在上開美容護膚
      店內，趁隙竊取丙○○置放在皮夾內之空白支票兩張，得
      手後即盜用丁○○之印章而冒用其名義簽發如附表所示支
      票之事實，業由本院認定明確，其理由詳如前述一(一)2.(2)
      ，於茲不贅。雖證人乙○○證稱其在王紋綾未按期清償債
      務後，曾電知被告丙○○及丁○○其持有如附表所示之支
      票，要求其等提供個人資料云云，然其對係電告丙○○及
      丁○○上開情事之時間，無法為確切肯定之說明，僅泛稱
      應該係在王紋綾借款後第二個月或第三個月沒有正常還錢
      之時等語（參本院審判筆錄第十七頁），徵諸證人丁○○
      證稱乙○○係在九十五年七、八月時向其索取個人資料，
      且其亦因乙○○囑請保密，而未曾將其遭王紋綾盜用名義
      發票之事告知王紋綾及丙○○等語（參本院審判筆錄第二
      十頁、第二一頁），尤難憑據證人乙○○上開不明確之證
      述，逕認被告丙○○在申報掛失止付之前，即已知悉系爭
      票據在乙○○執有之中之事實。退步而言，即便認被告丙○○在申報掛失止付之前即已知悉系爭票據在乙○○執有
      之中，然在該等票據係在丙○○不知情而遺失之情形下，
      就其本人而言仍屬因遺失而脫離其監督管領，縱使事後得
      悉為何人輾轉執有，仍無礙於原已發生之遺失事實，其據
      此申報掛失止付亦無何不實可言。又雖被告丙○○掛失時
      填載本件支票係於九十五年五月四日在中和市○○路口遺
      失之內容，與其上開辯解發現遺失之情形有所出入，然被
      告丙○○陳稱此係因掛失時銀行行員表示一定要記載遺失
      地址，伊遂任意填寫上開遺失時地之內容等語，此初與一
      般之人在不知確切遺失時地之情形下所可能之處理方法與
      反應並無明顯大異，復無不影響所申報掛失之遺失事由，
      尚不致因此而生不利被告丙○○事實認定之影響。
    3.綜合上開各項論證，在證人王紋綾所為不利被告丙○○之
      證述具有顯然瑕疵，證人丁○○所為證述亦有利被告丙○○，而系爭支票依卷存事證又足認定係遭王紋綾竊取擅自
      簽發使用，則本件各項事證關於被告丙○○未指定犯人誣
      告犯行之證明，實尚未達於通常一般之人均不致有所懷疑
      之程度，而有合理懷疑之存在，致無從形成有罪之確信。
      此外，復查無其他積極事證可認被告確有公訴人所指之竊
      盜犯行，依前開之說明，並基於「罪證有疑，利於被告」
      之證據法則，其犯罪嫌疑尚屬未能證明，本院依法應為無
      罪之諭知。
據上論斷，應依刑事訴訟法第二百九十九條第一項前段、第三百
零一條第一項前段，刑法第二百零一條第一項、第二百零五條、
第三百二十條第一項，修正前刑法第五十五條，罰金罰鍰提高標
準條例第一條前段，判決如主文。
本案經檢察官陳伯均到庭執行職務。
中　　華　　民　　國　　96　　年　　12　　月　　14　　日
                    刑事第十庭  審判長法　官  侯志融
                                      法  官  歐陽漢菁
                                      法  官  楊博欽
以上正本證明與原本無異
如不服本判決應於送達後十日內向本院提出上訴狀
                                      書記官　李慈容
中　　華　　民　　國　　96　　年　　12　　月　　14　　日
附錄本案論罪科刑法條全文：
中華民國刑法第二百零一條
  意圖供行使之用，而偽造、變造公債票、公司股票或其他有價
  證券者，處三年以上十年以下有期徒刑，得併科三千元以下罰
  金。
  行使偽造、變造之公債票、公司股票或其他有價證券，或意圖
  供行使之用，而收集或交付於人者，處一年以上七年以下有期
  徒刑，得併科三千元以下罰金。
中華民國刑法第三百二十條
  意圖為自己或第三人不法之所有，而竊取他人之動產者，為竊
  盜罪，處五年以下有期徒刑、拘役或五百元以下罰金。
  意圖為自己或第三人不法之利益，而竊佔他人之不動產者，依
  前項之規定處斷。
  前二項之未遂犯罰之。
附表：
┌──┬─────────┬─────────┬─────┐
│編號│支   票   號   碼 │發      票      日│金      額│
├──┼─────────┼─────────┼─────┤
│ 一 │ＪＭ一五五九二○號│九十六年二月二十八│十五萬元  │
│    │                  │日                │          │
├──┼─────────┼─────────┼─────┤
│ 二 │ＪＭ一五五九二一號│九十六年二月二十八│十五萬元  │
│    │                  │日                │          │
└──┴─────────┴─────────┴─────┘
